# 求助陈版：交易所附注披露格式里的现金及现金等价物的附注如何填报

提问人：denghaifu 时间：2020-08-26 13:33:08
陈版您好：
交易所提供的“现金流量表补充资料”格式里的第“（ 4 ） 现金和现金等价物的构成”披露格式是这样的：
微信截图_20200826191824.png_20200826191824.png (281.91 KB, 下载次数: 0)
3 天前 上传
我想问一下， 1 、“三、期末现金及现金等价物余额”，这项的余额是不是应该与现金流量表主表的期末现金及现金等价物的金额一致；
2 、最后一项“其中：母公司或集团内子公司使用受限制的现金和现金等价物”这个是否需要填数，如果需要填，那是填当期受限资金的金额吗？
谢谢陈版

回答人：chenyiwei
1 、是。
2 、“其中：母公司或集团内子公司使用受限制的现金和现金等价物”不是指受限资金。受限资金本身就不属于现金及现金等价物。这个项目一般是指存在特定用途限制（但在该限制范围内可自由支配使用）的现金，或者在合并报表中，处于外汇管制地区的境外子公司所持有的、只能在其本国使用，不能自由汇入母公司或者其他子公司的现金。